臺灣高雄地方法院民事判決
111年度雄簡字第1657號
原      告  第一商業銀行股份有限公司

法定代理人  邱月琴  
訴訟代理人  劉致庭  
被      告  郭婷婷  



上列當事人間清償借款事件，經本院於民國111 年10月4 日言詞
辯論終結，判決如下：
    主      文
被告應給付原告新臺幣貳拾陸萬伍仟元，及自民國一一一年一月
二十五日起至民國一一一年六月三十日止，按週年利率百分之一
計算之利息，暨自民國一一一年七月一日起至清償日止，按週年
利率百分之二點二二計算之利息。另自民國一一一年二月二十六
日起至清償日止，逾期在六個月以內者，按上開利率百分之十，
逾期超過六個月者，按上開利率百分之二十計算之違約金。
原告其餘之訴駁回。
訴訟費用新臺幣貳仟捌佰柒拾元由被告負擔。
本判決第一項得假執行，但被告以新臺幣貳拾陸萬伍仟元供擔保
後免為假執行。
    事實及理由
原告主張被告於民國110 年6 月25日向其借款新臺幣（下同）30
0,000 元，約定借款期間至115 年6 月25日止，依年金法按月攤
還本息，利息自110 年6 月25日起至111 年6 月30日止按週年利
率1%、自111 年6 月30日起至115 年6 月25日止，按其一年期定
期儲蓄存款利率加計週年利率1.005%計算，詎被告自111 年1 月
25日起即未依約還款，迄今尚積欠本金265,000 元及利息未清償
。為此，爰依消費借貸之法律關係提起本訴，並聲明被告應給付
原告265,000 元，及自111 年1 月25日起至111 年6 月30日止，
按週年利率1%計算之利息，暨自111 年6 月30日起至清償日止，
按週年利率2.22% 計算之利息。另自111 年2 月26日起至清償日
止，逾期在6 個月以內者，按上開利率10% ，逾期超過6 個月者
，按上開利率20% 計算之違約金等事實，業據其提出借據、約定
書、放款客戶授信明細查詢單及通知函等件為證，而被告經合法
通知未到庭爭執，亦未具狀作何答辯或陳述，則原告主張被告有
積欠前揭債務本金，及應支付違約金等情，堪信為真實。至原告
主張之利息部分，計算基準乃依據兩造間借貸契約（即借據）之
分段式利率約定，其中「111 年6 月30日」顯然重複計入第一段
之迄日與第二段之始日，復參前揭借據【（附註一）放款計息方
式之中長期放款係以足月部分按月計息，以本金乘其年利率、月
數，再除以12即得利息額，不足月部分，則按日計息】之內容記
載，本院認自111 年1 月25日起至111 年6 月30日止，應按週年
利率1%計算利息，而自111 年7 月1 日起至清償日止，則按週年
利率2.22% 計算之利息，恰為足月及半年度分界，方符合契約解
釋之真意，原告於起訴狀及本院言詞辯論期日所主張之利息計算
區間顯有「一日計算之誤差」，該誤差自應予以駁回，其餘則無
不合，是原告請求被告給付如主文第1 項所示之金額為有理由，
逾此範圍則屬無據，爰判決如主文。又本件原告勝訴部分係適用
簡易訴訟程序所為被告敗訴之判決，依民事訴訟法第389 條第1 
項第3 款規定，依職權宣告假執行。並依同法第436 條第2 項適
用第392 條第2 項規定，依職權宣告被告預供擔保，得免為假執
行。
中　　華　　民　　國　　111 　年　　10　　月　　21　　日
          　　　　高雄簡易庭  法　　　官  謝宗翰
以上正本係照原本作成。
如對本判決上訴，須於判決送達後20日內向本院提出上訴狀，同
時表明上訴理由；如已於本判決宣示後送達前提起上訴者，應於
判決送達後20日內補具上訴理由（均須按他造當事人之人數附繕
本）。
中　　華　　民　　國　　111 　年　　10　　月　　21　　日
                              書  記  官  許弘杰